# 债务抵消，是否属于债务重组的问题，以及相关税务处理

提问人：sunshinechao 时间：2022-05-19 22:19:47
背景：融资性担保公司，为担保客户A代偿 400 万元，账面以应收代位追偿款挂账，同时逾期未代偿（担保客户B） 600 万。银行将逾期未代偿（担保客户B） 600 万，打包处置给资产管理公司，资产管理公司公开拍卖，由C公司拍的，C公司将担保客户B债权 600 万，卖给担保客户A。担保客户A通过法院裁定，要求与融资性担保公司进行债务抵消，后担保客户A与融资性担保公司签订和解协议，担保客户A持有的担保客户B的 600 万债权，与欠融资性担保公司的 400 万代偿款，抵账处理。
目前融资性担保公司账务结果：
借：应收代位追偿款-B公司 600 万
贷：应收代位追偿款-A公司 400 万
营业外收入 200 万
目前的账务处理方式是否正确。同时担保B客户是失信执行人，欠了很多债务未偿还。

回答人：chenyiwei
主帖中的交易涉及到多方、多个互相关联的一揽子交易步骤。因此严格来说不属于《企业会计准则第 12 号——债务重组（ 2019 年修订）》所指的“债务重组”。但仍可适用金融工具准则中关于金融资产、金融负债终止确认的规定处理，即：在收取合同现金流量的权利终止时终止确认金融资产；在现时义务解除时终止确认金融负债，差额计入损益。
本案例中需注意：由于对B的应收代位追偿款已经逾期，故可能需对其计提较大比例的坏账准备；对A的应收代位追偿款也应谨慎进行减值测试和计提减值准备。因此最终的损益可能并不是主帖中计算的 200 万元。